臺灣新竹地方法院刑事判決　　　　　　　 96年度訴字第347號
公　訴　人　臺灣新竹地方法院檢察署檢察官
被　　　告　乙○○
　　　　　　　　　　（另案在臺灣新竹監獄新竹分監執行中）
指定辯護人　本院公設辯護人甲○○
上列被告因違反毒品危害防制條例案件，經檢察官提起公訴（96
年度毒偵字第541號）後，經被告於本院準備程序中，就被訴事
實為有罪之陳述，檢察官復於準備程序中當庭以言詞聲請改依協
商程序而為判決，本院裁定進行認罪協商程序，判決如下：
    主  文
乙○○施用第一級毒品，處有期徒刑拾月；扣案之第一級毒品海
洛因壹包（淨重零點壹貳公克，空包裝重零點貳壹公克），沒收
銷燬之。又施用第二級毒品，處有期徒刑柒月。應執行有期徒刑
壹年壹月；扣案之第一級毒品海洛因壹包（淨重零點壹貳公克，
空包裝重零點貳壹公克），沒收銷燬之。
    犯罪事實及理由
一、犯罪事實：
（一）乙○○曾因施用第二級毒品甲基安非他命案件，經本院於
      民國92年11月20日以92年度毒聲字第818號裁定送觀察、
      勒戒後，認無繼續施用毒品之傾向，由臺灣新竹地方法院
      檢察署檢察官於93年3月9日以93年度毒偵緝字第10號為不
      起訴處分，並於93年3月10日因執行完畢出所，仍不知悔
      改，於觀察勒戒執行完畢釋放後5年內，復因施用第一級
      毒品海洛因及第二級毒品甲基安非他命案件，經本院於95
      年3月17日，以95年度訴字第7號判處有期徒刑7月、4月，
      應執行有期徒刑10月，於95年4月7日判決確定（尚未執行
      完畢）。
（二）詎乙○○仍不知悛悔，於上開觀察勒戒執行完畢釋放後5
      年內，分別基於施用第一級毒品海洛因及第二級毒品甲基
      安非他命之犯意，於96年3 月23日凌晨某不詳時間，在其
      停放在新竹縣竹北市某不詳地點之所有車牌號碼4672-KV
      號自用小客車內，以將第一級毒品海洛因摻入香煙內點燃
      後吸取其煙之方式，施用第一級毒品海洛因1次；另於同
      日凌晨某不詳時間，以將第二級毒品甲基安非他命置於玻
      璃球吸食器內（業遭丟棄，未扣案），燒烤後吸取其煙之
      方式施用第二級毒品甲基安非他命1次。嗣於96年3月23日
      3 時許，因另涉違反毒品危害防制條例案件遭本院通緝，
      為警在新竹縣竹北市○○○路與縣政十街口緝獲，並在乙
      ○○所攜帶之手提袋內扣得第一級毒品海洛因1包（淨重
      0.12公克，空包裝重0.21公克），經警採集其尿液送驗後
      ，結果呈安非他命、甲基安非他命及嗎啡陽性反應，始查
      悉上情。
二、案經新竹縣警察局竹北分局報告臺灣新竹地方法院檢察署檢
    察官偵查起訴後，由本院於準備程序中裁定改依協商程序而
    為判決。
三、理  由
（一）被告乙○○於警詢、偵查及本院準備、認罪協商程序中對
      於上揭犯行均坦承不諱，其稱：伊於96年3月23日凌晨某
      不詳時間，在停放於新竹縣竹北市某不詳地點之所有車牌
      號碼4672－KV號自用小客車內，先將第一級毒品海洛因摻
      在香菸內吸食之方式，非法施用第一級毒品海洛因1 次；
      另於同日凌晨某不詳時間，亦在上開場所，以將第二級毒
      品甲基安非他命置於玻璃球吸食器內，燒烤後吸取其煙之
      方式，非法施用第二級毒品甲基安非他命1 次；以及為警
      查扣之第一級毒品海洛因1 包（淨重0.12公克，空包裝重
      0.21公克）係伊所有之物等語（見偵查卷第7 、30、39頁
      ，本院卷第12、13、22頁）。
（二）詮昕科技股份有限公司96年4 月12日濫用藥物尿液檢驗報
      告（編號：00000000）暨新竹縣警察局尿液送驗受檢人真
      實姓名代號對照表各1 份（見偵查卷第13、35頁）在卷足
      參：對於被告乙○○於96年3 月23日在警局採尿（尿液編
      號：北96089 ），經送詮昕科技股份有限公司以氣相層析
      質譜分析法檢驗結果，確呈嗎啡陽性反應，其濃度為896
      ng/ml，逾閾值濃度（為300ng/ml）2倍有餘，及呈安非他
      命、甲基安非他命陽性反應，其濃度分別為1809 ng/ml、
      18007ng/ml，分別逾閾值濃度（均為500ng/ml）3 倍、36
      倍有餘，是被告乙○○於96年3 月23日凌晨某不詳時間，
      應有非法施用第一級毒品海洛因及第二級毒品甲基安非他
      命各1 次之犯行，且核與其於警詢、偵查及本院準備、協
      商程序中所為之供述相符。
（三）扣案之毒品海洛因1包（管制編號：000000000，保管字號
      ：96年度白保管字第88號，扣押物品清單見偵查卷第32頁
      ）。
（四）法務部調查局96年4月14日調科壹字第09623032660號鑑定
      書1 份（見偵查卷第34頁）附卷足參。鑑定結果為：送驗
      檢品1包含第一級第6項毒品海洛因成分，淨重0.12公克，
      空包裝重0.21公克等情。
（五）新竹縣警察局竹北分局96年3 月23日凌晨3時零分起至4時
      零分止搜索扣押筆錄、同意搜索書、扣押物品目錄表各1
      份、查扣物品照片3 張等（見偵查卷第17、18至20、21、
      25、26頁）。
（六）被告乙○○前於92年間，因施用第二級毒品甲基安非他命
      案件，經本院於92年11月20日以92年度毒聲字第818 號刑
      事裁定送觀察、勒戒後，於93年3 月10日因無繼續施用毒
      品傾向出所視同執行完畢，並經臺灣新竹地方法院檢察署
      檢察官於93年3月9日以93年度毒偵緝字第10號為不起訴處
      分確定等情，有臺灣高等法院被告前案紀錄表1 份附卷足
      資參佐。其於前開觀察、勒戒執行完畢後5 年內，再犯本
      件施用毒品之犯行，依毒品危害防制條例第23條第2 項規
      定，本院自應予以審理。
（七）綜上，本件事證業臻明確，被告乙○○上揭犯行至堪認定
      ，應依法予以論科。
四、又被告乙○○所犯施用第二級毒品犯行部分，公訴人認被告
    乙○○係施用第二級毒品安非他命。惟安非他命、甲基安非
    他命固同屬安非他命類之中樞神經興奮劑，且俗名通常互為
    混用，惟二者究屬不同之第二級毒品，並以甲基安非他命目
    前國內濫用最為嚴重。而施用甲基安非他命之代謝最先是去
    N- 甲基（N-deme thylation）形成安非他命，而施用甲基
    安非他命後，在正常尿液PH值情況下，24小時內，有43％服
    用劑量以甲基安非他命原態排出；另施用安非他命後24小時
    內，有30％以安非他命原態排出，20％經去氮基作用及氧化
    作用形成苯甲酸，2％經反應形成Norephedrine（參照行政
    院衛生署出版「物質濫用」、「常見濫用藥物檢驗方法彙編
    」所載）。施用安非他命後，其尿液不致檢出甲基安非他命
    陽性反應，而施用甲基安非他命後，其尿液可檢出甲基安非
    他命和其代謝物安非他命成分，有行政院衛生署管制藥品管
    理局93年11月2日管檢字第0930010499號函影本1份在卷可參
    。是尿液經檢驗出甲基安非他命陽性，係被告乙○○施用甲
    基安非他命後以甲基安非他命原態排出者；而檢驗出安非他
    命陽性部分，乃施用甲基安非他命、安非他命均可檢驗出安
    非他命陽性反應。則由本件被告乙○○尿液經檢驗結果，呈
    甲基安非他命陽性反應，足以認定被告乙○○係施用甲基安
    非他命，而非安非他命。是公訴人就此部分記載為安非他命
    ，應予更正。
五、按海洛因、甲基安非他命係毒品危害防制條例第2條第2項第
    1款、第2款所定之第一級毒品、第二級毒品，不得非法施用
    。是以：
（一）核被告乙○○於96年3月23日凌晨某不詳時間施用第一級
      毒品海洛因1次之犯行，係犯毒品危害防制條例第10條第1
      項之施用第一級毒品罪。另被告乙○○於同日凌晨某不詳
      時間，施用第二級毒品甲基安非他命1次之犯行，則係犯
      同條第2項之施用第二級毒品罪。
（二）被告乙○○持有第一級毒品海洛因及第二級毒品安非他命
      後，進而施用，其持有之低度行為應為施用之高度行為所
      吸收，不另論以持有第一級毒品罪及持有第二級毒品罪。
（三）又被告乙○○所犯上開2罪，犯意各別，行為互殊，罪名
      不同，應分論併罰。
（四）至扣案之第一級毒品海洛因1包（淨重0.12公克，空包裝
      重0.21公克），屬違禁物，應依毒品危害防制條例第18
      條第1項前段規定諭知沒收銷燬。
六、本件經檢察官與被告乙○○於審判外達成協商之合意且被告
    已認罪，其合意內容為：
（一）被告施用第一級毒品海洛因部分，願受科刑範圍為有期徒
      刑10月；施用第二級毒品甲基安非他命部分，願受科範圍
      為有期徒刑7月；定應執行刑為有期徒刑1年1月。
（二）經查，上開協商合意並無刑事訴訟法第455條之4第1項所
      列情形之一，檢察官聲請改依協商程序而為判決，本院爰
      不經言詞辯論，於協商合意範圍內為協商判決，合予敘明
      。
七、應適用之法條：刑事訴訟法第455條之4第2項、第455條之8
    、第455條之11第2項、第454條，毒品危害防制條例第10條
    第1項、第2項、第18條第1項前段，刑法第11條、第51條第5
    款。
八、協商判決除有刑事訴訟法第455條之4第1項第1款於本訊問程
    序終結前，被告撤銷協商合意或檢察官撤回協商聲請者；第
    2款被告協商之意思非出於自由意志者；第4款被告所犯之罪
    非第455條之2第1項所定得以協商判決者；第6款被告有其他
    較重之裁判上一罪之犯罪事實者；第7款法院認應諭知免刑
    或免訴、不受理者情形之一，及違反同條第2項「法院應於
    協商合意範圍內為判決；法院為協商判決所科之刑，以宣告
    緩刑或2年以下有期徒刑、拘役或罰金為限」之規定者外，
    檢察官與被告均不得上訴。
九、如有前項得上訴之情形，得自收受宣示判決筆錄送達之日起
    10 日內，向本院提出上訴書狀，上訴於第二審法院。
本案經檢察官林奕到庭執行職務
中    華    民    國    96    年    5    月     31    日
                  臺灣新竹地方法院刑事第四庭
                              法  官  劉兆菊
以上正本證明與原本無異。
中    華    民    國    96    年    5    月     31    日
                              書記官  蕭汝芳
附錄論罪科刑法條
毒品危害防制條例第十條
施用第一級毒品者，處六月以上五年以下有期徒刑。
施用第二級毒品者，處三年以下有期徒刑。
